臺灣雲林地方法院刑事協商判決　　　　　 100年度訴字第82號
公　訴　人　臺灣雲林地方法院檢察署檢察官
被　　　告　黃政吉
　　　　　　黃政安
　　　　　　黃清楠
　　　　　　許志文
上四人共同
選任辯護人　李建忠律師
上列被告因偽造文書等案件，檢察官提起公訴（99年度偵字第50
80號、100 年度偵字第25號）後，聲請改依協商程序而為判決，
本院判決如下：
    主  文
黃政吉共同犯行使偽造公文書罪，處有期徒刑壹年陸月。緩刑
年，並應自判決確定之日起拾月內，向執行檢察官指定之公益團
體、社區、地方自治團體提供陸拾小時之義務勞務，緩刑期間付
保護管束。扣案如附表一編號4 、8 、9 、12、13、14所示之物
，均沒收之。未扣案如附表二編號1 至4 所示偽造之「雲林縣北
港鎮公所印」公印文共陸仟柒佰枚，均沒收之。未扣案如附表三
編號1 至2 所示偽造之「雲林縣北港鎮公所印」公印文共伍仟柒
佰枚，均沒收之。
黃政安共同犯行使偽造公文書罪，處有期徒刑壹年肆月。緩刑貳
年，並應自判決確定之日起拾月內，向執行檢察官指定之公益團
體、社區、地方自治團體提供伍拾小時之義務勞務，緩刑期間付
保護管束。扣案如附表一編號4 、8 、9 、12、13、14所示之物
，均沒收之。未扣案如附表二編號1 至4 所示偽造之「雲林縣北
港鎮公所印」公印文共陸仟柒佰枚，均沒收之。未扣案如附表三
編號1 至2 所示偽造之「雲林縣北港鎮公所印」公印文共伍仟柒
佰枚，均沒收之。
黃清楠共同犯行使偽造公文書罪，處有期徒刑壹年。緩刑貳年，
並應自判決確定之日起拾月內，向執行檢察官指定之公益團體、
社區、地方自治團體提供肆拾小時之義務勞務，緩刑期間付保護
管束。扣案如附表一編號4 、8 、9 、12、13、14所示之物，均
沒收之。未扣案如附表二編號1 至4 所示偽造之「雲林縣北港鎮
公所印」公印文共陸仟柒佰枚，均沒收之。未扣案如附表三編號
1 至2 所示偽造之「雲林縣北港鎮公所印」公印文共伍仟柒佰枚
，均沒收之。
許志文共同犯行使偽造公文書罪，處有期徒刑壹年貳月。緩刑貳
年，並應自判決確定之日起拾月內，向執行檢察官指定之公益團
體、社區、地方自治團體提供伍拾小時之義務勞務，緩刑期間付
保護管束。扣案如附表一編號4 、8 、9 、12、13、14所示之物
，均沒收之。未扣案如附表二編號1 至4 所示偽造之「雲林縣北
港鎮公所印」公印文共陸仟柒佰枚，均沒收之。未扣案如附表三
編號1 至2 所示偽造之「雲林縣北港鎮公所印」公印文共伍仟柒
佰枚，均沒收之。
    事實及理由
一、犯罪事實：
    黃政吉、黃政安係兄弟，亦均為黃清楠之外甥，許志文則係
    黃政吉之友。黃政吉、許志文分別自民國97年9 月12日、98
    年5 月1 日起，受僱為雲林縣北港鎮公所之臨時人員，擔任
    北港鎮公有第一停車場（下稱「第一停車場」）之收費員，
    許志文請假時，則多由黃政安代班擔任收費員；黃清楠則係
    彩佳印刷公司之外務人員，熟悉印刷事務。黃政吉、許志文
    及黃政安共同基於意圖為自己不法所有之詐欺及偽造公文書
    、行使偽造公文書之犯意聯絡，利用擔任第一停車場收費員
    職務之便，先由黃政吉於99年1 月上旬某日，在其雲林縣北
    港鎮○○里○○街10號住處，將北港鎮公所委託北港鎮華星
    印書局印製之新版第一停車場「清潔及維護費」收據，掃描
    至電腦內，再以繪圖軟體將該收據格式及「雲林縣北港鎮公
    所印」之公印文圖樣分離後，黃政吉再於99年1 月下旬某日
    ，在上揭同一住所，將真正之第一停車場「清潔及維護費」
    收據、收據格式及「雲林縣北港鎮公所印」之公印文圖樣之
    電腦圖檔交付黃清楠，並委託黃清楠代尋印刷廠印製偽造之
    第一停車場「清潔及維護費」收據。黃清楠明知黃政吉係第
    一停車場之收費員，其所委託印製之偽造第一停車場「清潔
    及維護費」收據，將供黃政吉、黃政安、許志文等人向在第
    一停車場停車之不特定民眾行使，供作停車繳費憑據收執之
    用，以詐取停車費，且真正之第一停車場「清潔及維護費」
    收據，正面印有「北港鎮第一停車場印製」字樣，背面亦蓋
    有「雲林縣北港鎮公所印」等公印文，非經北港鎮公所授權
    許可，不得擅自印製，竟與黃政吉共同基於意圖為自己不法
    所有之詐欺及偽造公文書、行使偽造公文書之犯意聯絡，推
    由黃清楠於99年2 月農曆過年前某日，至位於嘉義市○○○
    街之瑞盈印刷公司，將內有前開公印文圖樣及收據格式之電
    腦圖檔，交付不知情之瑞盈印刷公司人員，而以新臺幣（下
    同）2 千元之代價，委託瑞盈印刷公司偽造第一停車場大型
    車「清潔及維護費」收據共15本（每本50張，每張面額70元
    ）、小型車「清潔及維護費」收據共85本（每本50張，每張
    面額40元）（下稱第1 批），印製完後黃清楠並於農曆過年
    前某日如數交付予黃政吉，但因紙張色彩差太多而遭黃政吉
    丟棄未使用，黃清楠亦未付款予瑞盈印刷公司。隔3 、4 天
    後黃政吉交付正確顏色予黃清楠，黃清楠再次委託瑞盈印刷
    公司印製第2 批。第2 批偽造第一停車場大型車「清潔及維
    護費」收據共20本（每本50張，每張面額70元）、小型車「
    清潔及維護費」收據共150 本（每本50張，每張面額40元）
    。又因前揭第1 批印刷錯誤花費太多時間，此時已屆農曆過
    年，故瑞盈印刷公司印刷不及，僅能分批交貨，於農曆過年
    前僅先交付小型車「清潔及維護費」10本，其餘則於農曆過
    年後某日如數交付予黃清楠，黃清楠分次取得後，均即時將
    印妥之偽造第一停車場小型車、大型車「清潔及維護費」收
    據如數交予黃政吉，惟其中大型車「清潔及維護費」收據9
    本（每本50張，每張面額70元）、小型車「清潔及維護費」
    收據19本（每本50張，每張面額40元）因仍有色差過大或重
    印刷等品質不佳情形而遭黃政吉丟棄未使用，其餘則自99
    年2 月底農曆元宵節過後某日起，由黃政吉親自或推由許志
    文於收費時，或由黃政安於代班收費時，混充與真正之第一
    停車場「清潔及維護費」收據交替使用，藉此向不特定之民
    眾施詐，使該等民眾誤信其所取得之收據收執聯係真正，而
    陷於錯誤，交付每輛大型車每次70元、每輛小型車每次40元
    之停車費用。黃政吉等人詐得之款項及上開偽造收據之存單
    聯，均由黃政吉匯整及結算，許志文每用完1 本偽造之第一
    停車場「清潔及維護費」收據，即將該本收據之存單聯交付
    黃政吉，由黃政吉將存單聯藏匿在北港鎮○○街19號悟心壇
    （即黃政吉之不知情伯父黃倩宏住處）倉庫內，並由黃政吉
    親自或推由黃政安以「1 本300 元、2 本500 元」之代價，
    分紅與許志文。黃政吉並持用門號0000000000號行動電話於
    99年7 月31日下午4 時47分、55分許、99年9 月3 日下午4
    時3 分、29分、7 時13分許等時間，多次與持用門號000000
    0000號行動電話之黃政安談論交付前揭偽造收據、分紅予許
    志文之事宜。黃政吉等人即藉上開方式，自99年2 月底農曆
    元宵節過後某日起至99年10月7 日前之某日止，在第一停車
    場，向不特定民眾詐得共235,500 元，同時使北港鎮公所短
    少同額之收入，足以生損害於北港鎮公所。嗣經法務部調查
    局中部地區機動工作站於(一)99年10月7 日上午10時25分許，
    在北港鎮○○里○○街10號黃政吉住處，查獲並扣得如附表
    一編號1 至5 所示之帳冊3 本、第一停車場停車券（即清潔
    及維護費收據）套印資料6 張及雜記11張等物。(二)同日上午
    11時5 分許，在第一停車場管理室查獲並扣得如附表一編號
    6 至11所示之公共造產督導簿1 本、未使用之偽造第一停車
    場大型車「清潔及維護費」收據6 本、偽造第一停車場小型
    車「清潔及維護費」收據22本、真實第一停車場小型車「清
    潔及維護費」收據10本、真實第一停車場大型車「清潔及維
    護費」收據1 本等物，並自許志文之隨身腰包內查獲並扣得
    第一停車場「清潔及維護費」收據4 本。(三)同日上午11時10
    分許，在北港鎮○○街19號悟心壇倉庫查獲並扣得如附表一
    編號12至14所示之偽造第一停車場小型車「清潔及維護費」
    收據存單聯109 本、偽造第一停車場大型車「清潔及維護費
    」收據存單聯5 本等物。
二、證據：
  (一)被告黃政吉於調查局中部地區機動工作站及偵訊中及本院訊
    問中之自白。
  (二)被告黃政安於調查局中部地區機動工作站及偵訊中及本院訊
    問中之自白。
  (三)被告黃清楠於調查局中部地區機動工作站及偵訊中及本院訊
    問中之自白。
  (四)被告許志文於調查局中部地區機動工作站及偵訊中及本院訊
    問中之自白。
  (五)證人即前北港鎮公所財政課課員陳惠妙於調查局中部地區機
    動工作站及偵訊中之證述。
  (六)真偽收據比對說明文件1份。
  (七)法務部調查局99年10月20日調科貳字第 09900480010號鑑定
    書1 份。
  (八)被告黃政吉、許志文所簽之雲林縣北港鎮公所臨時人員勞動
    契約影本7 紙。
  (九)0000000000、0000000000門號行動電話之通訊監察譯文 1份
    及光碟1片（臺灣雲林地方法院99年聲監字第449號、99年聲
    監續字第304號、第350號等）。
  (十)扣案偽造第一停車場「清潔及維護費」收據存單聯（小型車
    109本，大型車5本）及未使用之偽造第一停車場「清潔及維
    護費」收據（小型車22本，大型車6本）等物。
  (十一)扣案第一停車場停車券（即清潔及維護費收據）套印資料 6
    張。
  (十二)扣案真實第一停車場小型車停車費收據10本、真實第一停車
    場大型車停車費收據1本。
三、本件經檢察官與被告於審判外達成協商之合意且被告已認罪
    ，其合意內容為：(一)被告黃政吉行使偽造公文書，願意受有
    期徒刑1 年6 月。並願接受3 年之緩刑宣告，並於判決確定
    之日起10個月內，向檢察官指定之公益團體、社區、地方自
    治團體提供60小時之義務勞動。(二)被告黃政安行使偽造公文
    書，願意受有期徒刑1 年4 月。並願接受2 年之緩刑宣告，
    並於判決確定之日起10個月內，向檢察官指定之公益團體、
    社區、地方自治團體提供50小時之義務勞動。(三)被告黃清楠
    行使偽造公文書，願意受有期徒刑1 年。並願接受2 年之緩
    刑宣告，並於判決確定之日起10個月內，向檢察官指定之公
    益團體、社區、地方自治團體提供40小時之義務勞動。(四)被
    告許志文行使偽造公文書，願意受有期徒刑1 年2 月。並願
    接受2 年之緩刑宣告，並於判決確定之日起10個月內，向檢
    察官指定之公益團體、社區、地方自治團體提供50小時之義
    務勞動。經核：
  (一)按共同正犯之意思聯絡，原不以數人間直接發生者為限，即
    有間接之聯絡者，亦包括在內。如甲分別邀約乙、丙犯罪，
    雖乙、丙間彼此並無直接之聯絡，亦無礙於其為共同正犯之
    成立（最高法院77年臺上字第2135號判例可資參照）。又如
    數行為於同時同地或密切接近之時地實施，侵害同一之法益
    ，各行為之獨立性極為薄弱，依一般社會健全觀念，在時間
    差距上，難以強行分開，在刑法評價上，以視為數個舉動之
    接續施行，合為包括之一行為予以評價，較為合理，則屬接
    續犯，而為包括之一罪（最高法院86年臺上字第3295號判例
    可供參考）。
  (二)查本案偽造之第一停車場「清潔及維護費」收據，均足以表
    明係公務員職務上所製作之文書，自屬公文書，而收據收執
    聯背面又均有雲林縣北港鎮公所印等公印文，被告等人自99
    年1 月上旬起至99年2 月止，開始著手偽造公印文、公文書
    之犯行，自99年2 月底至99年10月7 日止，利用黃政吉、黃
    政安、許志文擔任第一停車場收費員之機會，於同一地點、
    時間密切接近之情形下，持續行使偽造公文書及詐欺犯行，
    侵害同一之法益，各行為之獨立性極為薄弱，依一般社會健
    全觀念，在時間差距上，難以強行分離，在刑法評價上，以
    視為數個舉動之接續施行，合為包括之一行為予以評價，較
    為合理，依上開最高法院之見解，係屬接續犯，為包括之一
    罪。是核被告4 人上開所為，均係犯刑法第216 條、第211
    條之行使偽造公文書罪及同法第339 條第1 項之詐欺取財既
    遂罪，其偽造公印文為偽造公文書之部分行為，偽造公文書
    之低度行為為行使偽造公文書之高度行為所吸收，均不另論
    罪。被告等人又以一行為同時觸犯刑法第216 條、第211 條
    之行使偽造公文書罪及同法第339 條第1 項之詐欺取財既遂
    罪，係屬想像競合，應從一重刑法第216 條、第211 條之行
    使偽造公文書罪處斷。被告黃清楠與黃政安、許志文，雖未
    就上開偽造公文書、行使偽造公文書、詐欺犯行直接謀議，
    然依上開最高法院之見解，被告黃清楠與黃政安、許志文相
    互間，雖未直接謀議，亦成立共同正犯，是被告4 人間有犯
    意聯絡及行為分擔，均論以共同被告。又被告4 人前均未曾
    受有期徒刑以上刑之宣告，此有臺灣高等法院被告全國前案
    紀錄表4 份在卷可參，其因一時疏慮，致犯本罪，犯後亦坦
    承犯行，深知悔悟，諒其經此偵審程序及刑之宣告，應知所
    警惕而無再犯之虞，且其等於案發後，已與雲林縣北港鎮公
    所達成調解，知所賠償，本院亦認其等所受宣告之刑以暫不
    執行為適當等一切情狀，認檢察官同意予以緩刑之宣告，尚
    稱適當。
  (三)綜上，上開協商合意並無刑事訴訟法第455 條之4 第1 項所
    列情形之一，檢察官聲請改依協商程序而為判決，本院爰不
    經言詞辯論，於協商合意範圍內為協商判決，合予敘明。另
    扣案如附表一編號4 、8 、9 、12、13、14所示之物，屬被
    告黃政吉所有，因犯罪所生並供犯罪所用之物，爰依刑法第
    38條第1 項第2 款、第3 款之規定，宣告沒收。至附表一編
    號4 、8 、9 所示之物，其上偽造之「雲林縣北港鎮公所印
    」公印文，雖為偽造之公印文，惟該公印文所附著之文書業
    經本院沒收如上，就公印文部分已無重複沒收之必要。未扣
    案如附表二編號1 至4 所示之物，雖屬被告黃政吉所有，且
    係因犯罪所生並供犯罪所用之物，其上並有偽造之「雲林縣
    北港鎮公所印」公印文，然因未扣案，為免日後執行困難，
    爰就該物不予沒收，惟其上偽造之「雲林縣北港鎮公所印」
    公印文6,700 枚，並無證據證明業已滅失，均應依刑法第21
    9 條之規定，不問屬於犯人與否，沒收之。未扣案如附表三
    編號1 至2 所示收據收執聯，雖屬被告供犯罪所用之物，然
    因已交予被害人收執，非被告或共犯等人所有之物，爰不予
    以沒收。惟其上偽造之「雲林縣北港鎮公所印」印文5,700
    枚，則為偽造之公印文，並無證據證明業已滅失，均應依刑
    法第219 條之規定，不問屬於犯人與否，沒收之。又依主刑
    從刑不可分原則及共犯一併諭知沒收原則，在各被告所犯罪
    名之主刑後，均依上揭刑法規定宣告沒收之。
四、應適用之法條：
  (一)刑事訴訟法第455 條之4 第2 項、第455 條之8 。
  (二)刑法第28條、第216 條、第211 條、第339 條第1 項、第55
    條、第219 條、第74條第1 項第1 款、第2 項第5 款、第93
    條第1 項第2 款、第38條第1 項第2 款、第3 款。
  (三)刑法施行法第1條之1 第1 項、第2 項前段。
五、本判決除非有刑事訴訟法第455 條之4 第1 項第1 款、第2
    款、第4 款、第6 款、第7 款所定情形之一，或違反同條第
    2 項規定，不得上訴。如不服本件判決者，得自收受判決送
    達之日起10日內，向本院提出上訴書狀，上訴於第二審法院
    。
六、本案經檢察官黃立夫到庭執行職務。
中    華    民    國   100    年    5     月    30    日
                  刑事第一庭  法  官  謝 宜 雯
以上正本證明與原本無異。
                              書記官  林 美 鳳
中    華    民    國   100    年    5     月    31    日
附錄本判決論罪科刑法條：
中華民國刑法第216 條：
行使第210 條至第215 條之文書者，依偽造、變造文書或登載不
實事項或使登載不實事項之規定處斷。
中華民國刑法第211 條：
偽造、變造公文書，足以生損害於公眾或他人者，處1 年以上7
年以下有期徒刑。
中華民國刑法第339 條：
意圖為自己或第三人不法之所有，以詐術使人將本人或第三人之
物交付者，處5 年以下有期徒刑、拘役或科或併科1 千元以下罰
金。
以前項方法得財產上不法之利益或使第三人得之者，亦同。
前二項之未遂犯罰之。
附表一：
┌──┬──┬────────┬──────┬───┬─────────┐
│編號│扣押│物品名稱        │數量        │所有人│沒收與否          │
│    │物品│                │            │/ 持有│                  │
│    │清單│                │            │人    │                  │
│    │編號│                │            │      │                  │
├──┼──┼────────┼──────┼───┼─────────┤
│1   │1-1 │帳冊(一)          │1 本        │黃政吉│不沒收            │
├──┼──┼────────┼──────┼───┼─────────┤
│2   │1-2 │帳冊(二)          │1 本        │黃政吉│不沒收            │
├──┼──┼────────┼──────┼───┼─────────┤
│3   │1-3 │帳冊(三)          │1 本        │黃政吉│不沒收            │
├──┼──┼────────┼──────┼───┼─────────┤
│4   │1-4 │北港鎮立第一停車│6 張        │黃政吉│沒收              │
│    │    │場停車卷套印資料│            │      │                  │
├──┼──┼────────┼──────┼───┼─────────┤
│5   │1-5 │雜記            │11張        │黃麗慧│不沒收            │
├──┼──┼────────┼──────┼───┼─────────┤
│6   │2-1 │公共造產督導簿  │1 本        │許志文│不沒收            │
├──┼──┼────────┼──────┼───┼─────────┤
│7   │2-2 │北港鎮立第1 停車│4 本        │許志文│不沒收            │
│    │    │場（清潔及維護費│            │      │                  │
│    │    │）收據          │            │      │                  │
├──┼──┼────────┼──────┼───┼─────────┤
│8   │2-3 │偽造之小型車「清│22本        │黃政吉│沒收              │
│    │    │潔及維護費」收據│（50張/本） │/ 許志│                  │
│    │    │                │            │文    │                  │
│    │    ├────────┴──────┴───┴─────────┤
│    │    │【內容】                                                  │
│    │    │流水號庚201 ，單號No.010001 ～No.010050 ，3 本（黃色）；│
│    │    │流水號庚202 ，單號No.010051 ～No.010100 ，3 本（黃色）；│
│    │    │流水號庚203 ，單號No.010101 ～No.010150 ，3 本（黃色）；│
│    │    │流水號庚204 ，單號No.010151 ～No.010200 ，3 本（黃色）；│
│    │    │流水號庚205 ，單號No.010201 ～No.010250 ，3 本（黃色）；│
│    │    │流水號庚206 ，單號No.010251 ～No.010300 ，3 本（黃色）；│
│    │    │流水號庚207 ，單號No.010301 ～No.010350 ，2 本（黃色）；│
│    │    │流水號庚1 199 ，單號No.009901 ～No.009950 ，1 本（綠色）；│
│    │    │流水號庚1 200 ，單號No.009951 ～No.010000 ，1 本（綠色）。│
├──┼──┼────────┬──────┬───┬─────────┤
│9   │2-4 │偽造之大型車「清│6 本        │黃政吉│沒收              │
│    │    │潔及維護費」收據│（50張/本） │/ 許志│                  │
│    │    │                │            │文    │                  │
│    │    ├────────┴──────┴───┴─────────┤
│    │    │【內容】                                                  │
│    │    │流水號E 195 ，單號No.009701 ～No.009750 ，1 本（紅色）；  │
│    │    │流水號E 196 ，單號No.009751 ～No.009800 ，1 本（紅色）；  │
│    │    │流水號E 197 ，單號No.009801 ～No.009850 ，1 本（紅色）；  │
│    │    │流水號E 198 ，單號No.009851 ～No.009900 ，1 本（紅色）；  │
│    │    │流水號E 199 ，單號No.009901 ～No.009950 ，1 本（紅色）；  │
│    │    │流水號E 200 ，單號No.009951 ～No.010000 ，1 本（紅色）。  │
├──┼──┼────────┬──────┬───┬─────────┤
│10  │2-5 │真實小型車「清潔│ 10本       │許志文│不沒收            │
│    │    │及維護費」收據  │（50張/本） │      │                  │
├──┼──┼────────┼──────┼───┼─────────┤
│11  │2-6 │真實大型車「清潔│1 本        │許志文│不沒收            │
│    │    │及維護費」收據  │（50張/本） │      │                  │
│    │    │                │            │      │                  │
├──┼──┼────────┼──────┼───┼─────────┤
│12  │3-1 │偽造之大型車「清│5 本        │黃政吉│沒收              │
│    │    │潔及維護費」收據│（50張/本） │/ 許志│                  │
│    │    │存單聯          │            │文    │                  │
│    │    ├────────┴──────┴───┴─────────┤
│    │    │【內容】                                                  │
│    │    │流水號E188，單號No.009401 ～No.009450 ，1 本（紅色）；    │
│    │    │流水號E189，單號No.009451 ～No.009500 ，1 本（紅色）；    │
│    │    │流水號E191，單號No.009501 ～No.009550 ，1 本（紅色）；    │
│    │    │流水號E192，單號No.009551 ～No.009600 ，1 本（紅色）；    │
│    │    │流水號E193，單號No.009601 ～No.009650 ，1 本（紅色）。    │
├──┼──┼────────┬──────┬───┬─────────┤
│13  │3-2 │偽造之小型車「清│50本        │黃政吉│沒收              │
│    │    │潔及維護費」收據│（50張/本） │      │                  │
│    │    │存單聯(一)        │            │      │                  │
│    │    ├────────┴──────┴───┴─────────┤
│    │    │【內容】                                                  │
│    │    │流水號庚1 140 ，單號No.006951 ～No.007000 ，1 本（綠色）；│
│    │    │流水號庚1 167 ，單號No.008301 ～No.008350 ，2 本（綠色）；│
│    │    │流水號庚1 168 ，單號No.008351 ～No.008400 ，2 本（綠色）；│
│    │    │流水號庚1 170 ，單號No.008451 ～No.008500 ，2 本（綠色）；│
│    │    │流水號庚1 710 ，單號No.008451 ～No.008500 ，1 本（綠色）；│
│    │    │流水號庚1 171 ，單號No.008501 ～No.008550 ，3 本（綠色）；│
│    │    │流水號庚1 172 ，單號No.008551 ～No.008600 ，2 本（綠色）；│
│    │    │流水號庚1 174 ，單號No.008651 ～No.008700 ，1 本（綠色）；│
│    │    │流水號庚1 175 ，單號No.008701 ～No.008750 ，2 本（綠色）；│
│    │    │流水號庚1 176 ，單號No.008751 ～No.008800 ，2 本（綠色）；│
│    │    │流水號庚1 177 ，單號No.008801 ～No.008850 ，2 本（綠色）；│
│    │    │流水號庚1 178 ，單號No.008851 ～No.008900 ，2 本（綠色）；│
│    │    │流水號庚1 179 ，單號No.008901 ～No.008950 ，1 本（綠色）；│
│    │    │流水號庚1 179 ，單號No.006901 ～No.006950 ，1 本（綠色）；│
│    │    │流水號庚1 180 ，單號No.008951 ～No.009000 ，1 本（綠色）；│
│    │    │流水號庚1 182 ，單號No.009051 ～No.009100 ，1 本（綠色）；│
│    │    │流水號庚1 183 ，單號No.009101 ～No.009150 ，1 本（綠色）；│
│    │    │流水號庚1 185 ，單號No.009201 ～No.009250 ，1 本（綠色）；│
│    │    │流水號庚1 186 ，單號No.009251 ～No.009300 ，1 本（綠色）；│
│    │    │流水號庚1 189 ，單號No.009401 ～No.009450 ，1 本（綠色）；│
│    │    │流水號庚1 190 ，單號No.009451 ～No.009500 ，3 本（綠色）；│
│    │    │流水號庚1 192 ，單號No.009551 ～No.009600 ，3 本（綠色）；│
│    │    │流水號庚1 193 ，單號No.009601 ～No.009650 ，2 本（綠色）；│
│    │    │流水號庚1 194 ，單號No.009651 ～No.009700 ，3 本（綠色）；│
│    │    │流水號庚1 195 ，單號No.009701 ～No.009750 ，2 本（綠色）；│
│    │    │流水號庚1 196 ，單號No.009751 ～No.009800 ，1 本（綠色）；│
│    │    │流水號庚1 197 ，單號No.009801 ～No.009850 ，3 本（綠色）；│
│    │    │流水號庚1 199 ，單號No.009901 ～No.009950 ，2 本（綠色）；│
│    │    │流水號庚1 200 ，單號No.009951 ～No.010000 ，1 本（綠色）。│
├──┼──┼────────┬──────┬───┬─────────┤
│14  │3-3 │偽造之小型車「清│59本        │黃政吉│沒收              │
│    │    │潔及維護費」收據│（50張/本） │      │                  │
│    │    │存單聯(二)        │            │      │                  │
│    │    ├────────┴──────┴───┴─────────┤
│    │    │【內容】                                                  │
│    │    │流水號庚1 137 ，單號No.006801 ～No.006850 ，1 本（綠色）；│
│    │    │流水號庚1 138 ，單號No.006851 ～No.006900 ，3 本（綠色）；│
│    │    │流水號庚1 139 ，單號No.006901 ～No.006950 ，2 本（綠色）；│
│    │    │流水號庚1 140 ，單號No.006951 ～No.007000 ，2 本（綠色）；│
│    │    │流水號庚1 167 ，單號No.008301 ～No.008350 ，1 本（綠色）；│
│    │    │流水號庚1 168 ，單號No.008351 ～No.008400 ，1 本（綠色）；│
│    │    │流水號庚1 169 ，單號No.008401 ～No.008450 ，3 本（綠色）；│
│    │    │流水號庚1 172 ，單號No.008551 ～No.008600 ，1 本（綠色）；│
│    │    │流水號庚1 173 ，單號No.008601 ～No.008650 ，3 本（綠色）；│
│    │    │流水號庚1 174 ，單號No.008651 ～No.008700 ，2 本（綠色）；│
│    │    │流水號庚1 175 ，單號No.008701 ～No.008750 ，1 本（綠色）；│
│    │    │流水號庚1 176 ，單號No.008751 ～No.008800 ，1 本（綠色）；│
│    │    │流水號庚1 177 ，單號No.008801 ～No.008850 ，1 本（綠色）；│
│    │    │流水號庚1 178 ，單號No.008851 ～No.008900 ，1 本（綠色）；│
│    │    │流水號庚1 179 ，單號No.008901 ～No.008950 ，2 本（綠色）；│
│    │    │流水號庚1 180 ，單號No.008951 ～No.009000 ，2 本（綠色）；│
│    │    │流水號庚1 181 ，單號No.009001 ～No.009050 ，3 本（綠色）；│
│    │    │流水號庚1 182 ，單號No.009051 ～No.009100 ，2 本（綠色）；│
│    │    │流水號庚1 183 ，單號No.009101 ～No.009150 ，2 本（綠色）；│
│    │    │流水號庚1 184 ，單號No.009151 ～No.009200 ，3 本（綠色）；│
│    │    │流水號庚1 185 ，單號No.009201 ～No.009250 ，2 本（綠色）；│
│    │    │流水號庚1 186 ，單號No.009251 ～No.009300 ，2 本（綠色）；│
│    │    │流水號庚1 187 ，單號No.009301 ～No.009350 ，3 本（綠色）；│
│    │    │流水號庚1 188 ，單號No.009351 ～No.009400 ，3 本（綠色）；│
│    │    │流水號庚1 189 ，單號No.009401 ～No.009450 ，2 本（綠色）；│
│    │    │流水號庚1 191 ，單號No.009501 ～No.009550 ，3 本（綠色）；│
│    │    │流水號庚1 193 ，單號No.009601 ～No.009650 ，1 本（綠色）；│
│    │    │流水號庚1 195 ，單號No.009701 ～No.009750 ，1 本（綠色）；│
│    │    │流水號庚1 196 ，單號No.009751 ～No.009800 ，2 本（綠色）；│
│    │    │流水號庚1 198 ，單號No.009851 ～No.009900 ，2 本（綠色）；│
│    │    │流水號庚1 200 ，單號No.009951 ～No.010000 ，1 本（綠色）。│
└──┴──┴─────────────────────────────┘
附表二：
┌─┬────────┬────────┬────────┬──────┐
│編│物品名稱        │數量            │應沒收之偽造公印│備  註      │
│號│                │                │文及數量        │            │
│  │                │                │                │            │
│  │                │                │                │            │
├─┼────────┼────────┼────────┼──────┤
│1 │大型車「清潔及維│15本（50張/ 本）│如右所示收據之收│第一批偽造之│
│  │護費」收據      │                │執聯背面之「雲林│品質不佳收據│
│  │                │                │縣北港鎮公所印」│。未扣案。  │
│  │                │                │之公印文各1 枚，│            │
│  │                │                │共750 枚。      │            │
├─┼────────┼────────┼────────┼──────┤
│2 │小型車「清潔及維│85本（50張/ 本）│如右所示收據之收│第一批偽造之│
│  │護費」收據      │                │執聯背面之「雲林│品質不佳收據│
│  │                │                │縣北港鎮公所印」│。未扣案。  │
│  │                │                │之公印文各1 枚，│            │
│  │                │                │共4,250 枚。    │            │
├─┼────────┼────────┼────────┼──────┤
│3 │大型車「清潔及維│9 本（50張/ 本）│如右所示收據之收│第二批偽造之│
│  │護費」收據      │                │執聯背面之「雲林│品質不佳收據│
│  │                │                │縣北港鎮公所印」│。未扣案。  │
│  │                │                │之公印文各1 枚，│            │
│  │                │                │共450 枚。      │            │
├─┼────────┼────────┼────────┼──────┤
│4 │小型車「清潔及維│19本（50張/ 本）│如右所示收據之收│第二批偽造之│
│  │護費」收據      │                │執聯背面之「雲林│品質不佳收據│
│  │                │                │縣北港鎮公所印」│。未扣案。  │
│  │                │                │之公印文各1 枚，│            │
│  │                │                │共950 枚。      │            │
├─┼────────┼────────┼────────┼──────┤
│  │                │                │共計：6,700枚   │            │
└─┴────────┴────────┴────────┴──────┘
附表三：
┌─┬──────────────────────┬──────┬───┐
│編│物  品   名  稱                             │應沒收之偽造│備註  │
│號│                                            │公印文及數量│      │
├─┼────┬─────────────────┼──────┼───┤
│1 │偽造之大│單號No.009401 ～No.009450 各1 張；│如右所示收執│已交付│
│  │型車「清│單號No.009451 ～No.009500 各1 張；│聯背面之「雲│停車民│
│  │潔及維護│單號No.009501 ～No.009550 各1 張；│林縣北港鎮公│眾，未│
│  │費」收據│單號No.009551 ～No.009600 各1 張；│所印」之公印│扣案，│
│  │收執聯  │單號No.009601 ～No.009650 各1 張。│文各1 枚，共│但無法│
│  │        │                                  │250 枚。    │證明業│
│  │        │                                  │            │已滅失│
│  │        │                                  │            │。    │
├─┼────┼─────────────────┼──────┼───┤
│2 │偽造之小│單號No.006801 ～No.006850 各1 張；│如右所示收執│已交付│
│  │型車「清│單號No.006851 ～No.006900 各3 張；│聯背面之「雲│停車民│
│  │潔及維護│單號No.006901 ～No.006950 各3 張；│林縣北港鎮公│眾，未│
│  │費」收據│單號No.006951 ～No.007000 各3 張；│所印」之公印│扣案，│
│  │收執聯  │單號No.008301 ～No.008350 各3 張；│文各1 枚，共│但無法│
│  │        │單號No.008351 ～No.008400 各3 張；│5,450枚。   │證明業│
│  │        │單號No.008401 ～No.008450 各3 張；│            │已滅失│
│  │        │單號No.008451 ～No.008500 各3 張；│            │。    │
│  │        │單號No.008501 ～No.008550 各3 張；│            │      │
│  │        │單號No.008551 ～No.008600 各3 張；│            │      │
│  │        │單號No.008601 ～No.008650 各3 張；│            │      │
│  │        │單號No.008651 ～No.008700 各3 張；│            │      │
│  │        │單號No.008701 ～No.008750 各3 張；│            │      │
│  │        │單號No.008751 ～No.008800 各3 張；│            │      │
│  │        │單號No.008801 ～No.008850 各3 張；│            │      │
│  │        │單號No.008851 ～No.008900 各3 張；│            │      │
│  │        │單號No.008901 ～No.008950 各3 張；│            │      │
│  │        │單號No.008951 ～No.009000 各3 張；│            │      │
│  │        │單號No.009001 ～No.009050 各3 張；│            │      │
│  │        │單號No.009051 ～No.009100 各3 張；│            │      │
│  │        │單號No.009101 ～No.009150 各3 張；│            │      │
│  │        │單號No.009151 ～No.009200 各3 張；│            │      │
│  │        │單號No.009201 ～No.009250 各3 張；│            │      │
│  │        │單號No.009251 ～No.009300 各3 張；│            │      │
│  │        │單號No.009301 ～No.009350 各3 張；│            │      │
│  │        │單號No.009351 ～No.009400 各3 張；│            │      │
│  │        │單號No.009401 ～No.009450 各3 張；│            │      │
│  │        │單號No.009451 ～No.009500 各3 張；│            │      │
│  │        │單號No.009501 ～No.009550 各3 張；│            │      │
│  │        │單號No.009551 ～No.009600 各3 張；│            │      │
│  │        │單號No.009601 ～No.009650 各3 張；│            │      │
│  │        │單號No.009651 ～No.009700 各3 張；│            │      │
│  │        │單號No.009701 ～No.009750 各3 張；│            │      │
│  │        │單號No.009751 ～No.009800 各3 張；│            │      │
│  │        │單號No.009801 ～No.009850 各3 張；│            │      │
│  │        │單號No.009851 ～No.009900 各2 張；│            │      │
│  │        │單號No.009901 ～No.009950 各2 張；│            │      │
│  │        │單號No.009951 ～No.010000 各2 張。│            │      │
├─┼────┼─────────────────┼──────┼───┤
│  │        │                                  │共計：5,700 │      │
│  │        │                                  │枚          │      │
└─┴────┴─────────────────┴──────┴───┘